臺灣屏東地方法院刑事判決　　　　　　　　　　　　　九十三年度易字第六九六號
　　公　訴　人　臺灣屏東地方法院檢察署檢察官
　　被　　　告　甲○○　男　二.
　　選任辯護人　許清連律師
　　　　　　　　鄭淑貞律師
右列被告因違反毒品危害防制條例案件，經檢察官提起公訴（九十三年度毒偵字第一
五○三號）及移送併辦（九十三年度毒偵字第一八二九號），本院裁定以簡式審判程
序審理，茲判決如左：
    主  文
甲○○連續施用第二級毒品，累犯，處有期徒刑捌月。扣案之甲基安非他命壹包（毛
重零點陸公克）、玻璃球壹只，均沒收銷燬，打火機壹只沒收。
    事  實
一、甲○○曾於民國九十年、九十一年間分別因違反毒品危害防制條例案件，經本院
    以九十年度屏簡字第一三二號、九十一年度易字第二三八號判決處有期徒刑六月
    及五月確定，二罪接續執行，甫於九十二年十一月十三日執行完畢出監。其亦曾
    於八十七年間因施用毒品案件，經本院以八十七年度毒聲字第九○五號裁定施予
    觀察、勒戒，嗣因認無繼續施用毒品傾向，而由臺灣屏東地方法院檢察署檢察官
    以八十七年度偵字第七六七二號不起訴處分，又於九十年間再因施用毒品，經本
    院以九十年度毒聲字第二五三號裁定送勒戒處所觀察、勒戒，並因認其有繼續施
    用毒品傾向，以九十年度毒聲字第五一五號裁定送戒治處所施予強制戒治，嗣經
    裁定停止強制戒治及撤銷停止強制戒治（本院九十年毒聲字第一三○四號、九十
    一年度毒聲字第一○七號）至九十一年十二月十四日始強制戒治執行完畢。然甲
    ○○猶未知警惕，復於強制戒治執行完畢後五年內，基於施用第二級毒品之概括
    犯意，自九十三年一月間某日、同年三月中旬某日、三月二十四日二十時四十五
    分許及九月十九日二十時五十五分許，在其屏東縣屏東市○○里○○○路三十四
    號住處房間內，以將甲基安非他命放入玻璃球內加熱後吸食其煙霧之方法，連續
    施用第二級毒品甲基安非他命四次，嗣於九十三年三月二十五日十九時許，因另
    涉他案由警方通知其至高雄市政府警察局三民第二分局詢問時，經臺灣屏東地方
    法院檢察署檢察官簽發拘票為警拘提到案查獲；復於九十三年九月二十日十三時
    許，在屏東縣屏東市○○街附近，因形跡可疑為警攔檢，甲○○遂在有偵查權之
    機關尚未發覺其施用毒品犯行前，主動對警員承認前開施用第二級毒品甲基安非
    他命之犯罪情事，願意接受法院裁判而自首，並提出甲基安非他命一包（驗前毛
    重零點七公克，驗後毛重零點六公克）、玻璃球及打火機各一只以供查扣而查獲
    。
二、案經高雄市政府警察局三民第二分局移送及屏東縣警察局屏東分局報請台灣屏東
    地方法院檢察署檢察官偵查起訴。
    理  由
一、右開事實，業經被告甲○○於警方詢問、檢察官偵訊及本院審理時坦白承認，又
    其於九十三年三月二十五日於高雄市政府警察局三民第二分局及同年九月二十日
    於屏東縣警察局屏東分局民生派出所採集之尿液經送檢驗結果，均確呈甲基安非
    他命陽性反應，有高雄市立凱旋醫院九十三年四月八日煙毒尿液檢驗成績書、屏
    東縣衛生局九十三年十月一日屏縣衛檢六字第九三○四○九號煙毒及麻醉藥品類
    委託檢驗結果通知書各一紙在卷可憑，此為鑑定機關本於專業知識及以精密儀器
    測試後所得之結論，自可憑信。此外，扣案之被告所有結晶狀物體一包經鑑驗結
    果，為含有第二級毒品甲基安非他命成分，玻璃球一只則沾有甲基安非他命殘漬
    等情，則有高雄醫學大學附設中和紀念醫院檢驗報告二紙附卷可考，被告自白施
    用甲基安非他命，應與事實相符，而堪採信。又被告曾於八十七年間因施用毒品
    案件，經本院以八十七年度毒聲字第九○五號裁定施予觀察、勒戒，嗣因認無繼
    續施用毒品傾向，而由臺灣屏東地方法院檢察署檢察官以八十七年度偵字第七六
    七二號不起訴處分，又於九十年間再因施用毒品，經本院以九十年度毒聲字第二
    五三號裁定送勒戒處所觀察、勒戒，並因認其有繼續施用毒品傾向，以九十年度
    毒聲字第五一五號裁定送戒治處所施予強制戒治，嗣經裁定停止強制戒治及撤銷
    停止強制戒治（本院九十年毒聲字第一三○四號、九十一年度毒聲字第一○七號
    ）至九十一年十二月十四日始強制戒治執行完畢等情，有臺灣屏東地方法院檢察
    署刑案資料查註紀錄表及臺灣高等法院被告全國前案紀錄表各一份存卷供參，其
    於五年內再犯本案之違反毒品危害防制條例罪，事證明確，被告施用第二級毒品
    犯行，堪以認定。
二、核被告施用甲基安非他命之行為，係犯毒品危害防制條例第十條第二項施用第二
    級毒品罪，而其於施用甲基安非他命前或後之持有甲基安非他命犯行，為其施用
    之高度行為所吸收，不另論罪。起訴書雖僅敘及被告九十三年一月某日起至同年
    三月二十四日止施用甲基安非他命犯行，而未敘及其餘犯行，惟被告其餘之施用
    犯行與前開已起訴之犯罪事實，具連續犯之裁判上一罪關係，為起訴效力所及，
    本院自應併予審理，又被告多次施用甲基安非他命之行為，時間緊接，手法相同
    ，所犯係犯罪構成要件相同之罪名，顯係基於概括犯意而反覆為之，應依連續犯
    規定，論以一罪，並加重其刑。另被告曾於九十年、九十一年間分別因違反毒品
    危害防制條例案件，經本院以九十年度屏簡字第一三二號、九十一年度易字第二
    三八號判決處有期徒刑六月及五月確定，二罪接續執行，甫於九十二年十一月十
    三日執行完畢出監，有臺灣高等法院被告全國前案紀錄表、臺灣屏東地方法院檢
    察署刑案資料查註紀錄表各一份在卷可按，其受有期徒刑之執行完畢後，五年之
    內再犯有期徒刑以上刑之本罪，為累犯，應依法加重其刑，被告有二種刑之加重
    事由，應遞加之。另查被告於犯罪未被有偵查權之機關或公務員發覺前，即於警
    方執行防搶勤務而加以攔檢時，自行取出甲基安非他命一包、玻璃球及打火機各
    一只而自首表明其施用第二級毒品甲基安非他命犯行，願接受法院裁判等情，有
    卷附被告於九十三年九月二十日於警察局詢問時製作之筆錄一份、查獲警員張和
    田、林武田製作之調查報告一紙可稽，爰依刑法第六十二條前段自首之規定減輕
    其刑。被告同時有前開加重及減輕刑之事由，應先加後減之。爰審酌被告曾有多
    次因施用毒品而為本院判刑確定之前科紀錄，素行不佳，其經施以觀察、勒戒及
    強制戒治後，仍未能戒斷其施用毒品之惡習，足見其陷溺已深，惟因施用毒品均
    僅係戕害其自己身心並無加害他人，犯罪後坦承犯行、態度尚稱良好等一切情狀
    ，量處如主文所示之刑。扣案之甲基安非他命一包（驗前零點七公克，驗後零點
    六公克）、玻璃球一只（沾有甲基安非他命殘漬），應依毒品危害防制條例第十
    八條第一項前段之規定，沒收銷燬之。扣案之打火機一只，則係被告所有供其施
    用甲基安非他命加熱之用，並依刑法第三十八條第一項第二款之規定沒收。而前
    開甲基安非他命因鑑驗而耗損零點一公克部分，因顯已滅失，不必再為沒收銷燬
    之諭知，併此敘明。
據上論斷，應依刑事訴訟法第二百七十三條之一第一項、第二百九十九條第一項前段
，毒品危害防制條例第十條第二項、第十八條第一項前段，刑法第十一條、第五十六
條、第四十七條、第六十二條前段、第三十八條第一項第二款，判決如主文。本案經
檢察官鄭伊鈞到庭執行職務。
中　　　華　　　民　　　國　　九十三　　年　　 十二 　　月　　三十  　　日
                                      臺灣屏東地方法院刑事第五庭
                                          法  官  林柏泓
右正本證明與原本無異。
如不服本判決應於收受本判決送達後十日內向本院提出上訴書狀，其未敘述上訴理由
者，並得於提起上訴後十日內向本院補提理由書狀（均須按他造當事人之人數附繕本
 ）「切勿逕送上級法院」
                                          書記官  劉淑蓉
中　　　華　　　民　　　國　　九十四　　年　　　一　　　月　　　四　　　日
附錄法條：
毒品危害防制條例第十條
施用第一級毒品者，處六月以上五年以下有期徒刑。
施用第二級毒品者，處三年以下有期徒刑。
